【裁判字號】    98,訴,36
【裁判日期】    980218
【裁判案由】    違反毒品危害防制條例
【裁判全文】
臺灣雲林地方法院刑事判決                98年度訴字第36號
公  訴  人  臺灣雲林地方法院檢察署檢察官
被      告  甲○○
上列被告因違反毒品危害防制條例案件，經檢察官提起公訴（97
年度毒偵字第1784號），被告於準備程序期日就被訴事實為有罪
陳述，本院進行簡式審判程序，並判決如下：
    主  文
甲○○施用第一級毒品，累犯，處有期徒刑壹年。
    事  實
一、甲○○前因施用毒品案件，經觀察、勒戒後，認無繼續施用
    毒品之傾向，於民國92年7 月10日釋放出所，並由臺灣雲林
    地方法院檢察署檢察官以92年度毒偵字第609 號為不起訴處
    分確定；又於93年9 月15日因施用第一、二級毒品案件，經
    本院以93年度訴字第653 號分別判處有期徒刑6 月、4 月，
    應執行有期徒刑9 月確定，並於94年4 月8 日易科罰金執行
    完畢。詎仍不思悔改，復基於施用第一、二級毒品之犯意，
    於97年10月21日15、16時許，在雲林縣麥寮鄉○○村○○路
    35號出租套房第6 號房內，以將第一、二級毒品海洛因及甲
    基安非他命混合後摻入香煙內，以火燒烤吸食煙霧之方式，
    同時施用第一級毒品海洛因及第二級毒品甲基安非他命1 次
    。嗣於同日22時許，為警採尿送驗後，結果呈可待因、嗎啡
    及甲基安非他命陽性反應，始悉上情。
二、案經雲林縣警察局臺西分局報請臺灣雲林地方法院檢察署檢
    察官偵查起訴。
    理  由
一、本件被告所犯為死刑、無期徒刑、最輕本刑為三年以上有期
    徒刑以外之罪，亦非屬高等法院管轄之第一審案件，其於準
    備程序進行中，先就被訴事實為有罪之陳述，經法官告知簡
    式審判程序之旨，並聽取公訴檢察官之意見後，依刑事訴訟
    法第273 條之1 第1 項、第273 條之2 等規定，裁定進行簡
    式審判程序，且不受同法第159 條第1 項、第161 條之2 、
    第161 條之3 、第163 條之1 及第164 條至第170 條所規定
    證據能力認定及調查方式之限制，合先敘明。
二、上開事實，業經被告於本院審理時坦承不諱，而被告於97年
    10月22日0 時許，經其同意後為警所採集之尿液，經送往臺
    灣檢驗科技股份有限公司以酵素免疫分析法EIA 篩檢及氣相
    層析質譜儀法GC／MS檢驗之結果，確呈現可待因、嗎啡及甲
    基安非他命陽性反應，此有雲林縣警察局毒品犯罪嫌疑人尿
    液採驗作業管制紀錄，及臺灣檢驗科技股份有限公司97年11
    月5 日濫用藥物尿液檢驗報告各1 紙附卷可稽（見偵查卷第
    19、20頁），足認被告前開自白與事證相符，應堪予採信。
    再按毒品危害防制條例於92年7 月9 日修正公布，自93年1
    月9 日施行，其中第20條將施用毒品之刑事處遇程序，區分
    為「初犯」及「5 年內再犯」、「5 年後再犯」。而依修正
    後之規定，僅限於「初犯」及「5 年後再犯」2 種情形，始
    應先經觀察、勒戒或強制戒治程序。倘被告於5 年內已再犯
    ，經依法追訴處罰，縱其第3 次（或第3 次以上）再度施用
    毒品之時間，在初犯經觀察、勒戒或強制戒治執行完畢釋放
    5 年以後，已不合於「5 年後再犯」之規定，且因已於「5
    年內再犯」，顯見其再犯率甚高，原實施觀察、勒戒或強制
    戒治，已無法收其實效，即應依該條例第10條處罰（最高法
    院95年度第7 次刑事庭會議決議參照）。經查，被告前因施
    用毒品案件，經觀察、勒戒後，認無繼續施用毒品之傾向，
    於92年7 月10日釋放出所，並由臺灣雲林地方法院檢察署檢
    察官為不起訴處分確定；又於93年9 月15日因施用第一、二
    級毒品案件，經本院判處應執行有期徒刑9 月確定，甫於94
    年4 月8 日易科罰金執行完畢，此有臺灣高等法院被告前案
    紀錄表1 份附卷可按，是本件被告雖係於受觀察、勒戒執行
    完畢後5 年後，再犯本件毒品危害防制條例第10條第1 項之
    罪，惟因前述5 年內曾另再犯施用毒品罪名而屬3 犯以上，
    經依法予以追訴，事證明確，被告犯行堪以認定。
三、核被告所為，係犯毒品危害防制條例第10條第1 項、第2 項
    之施用第一級、第二級毒品罪；被告持有第一級、第二級毒
    品之低度行為，則為前述施用之高度犯行所吸收，均不另論
    罪。另被告將海洛因、甲基安非他命混合後摻入香煙內以火
    燒烤吸食其煙霧方式一同施用之行為，係一行為觸犯數罪名
    ，應依想像競合犯之規定，從一重之施用第一級毒品罪論處
    。又被告有如事實欄所記載之前科紀錄，此有臺灣高等法院
    被告前案紀錄表1 份附卷足憑，其於有期徒刑執行完畢後，
    5 年內故意再犯本件有期徒刑以上之罪，為累犯，應依刑法
    第47條第1 項加重其刑。爰審酌被告前因施用毒品案件，已
    經觀察、勒戒執行完畢，竟仍不思悔改，徹底袪除施用毒品
    之惡習，再次施用海洛因及甲基安非他命，繼續沈淪毒海殊
    不可取，惟念及其施用毒品之犯行，在本質上乃屬戕害自己
    身心健康之行為，尚未有嚴重破壞社會秩序或侵害他人權益
    之情形，且犯後能坦承犯行，態度良好，又自承在家中所經
    營之魚塭幫忙及從事打零工等工作，且有雙親及妻小待撫養
    等一切情狀，量處如主文所示之刑，以資懲戒。
四、據上論斷，應依刑事訴訟法第273 條之1 第1 項、第299 條
    第1 項前段，毒品危害防制條例第10條第1 項、第2 項，刑
    法第11條前段、第55條、第47條第1 項，判決如主文。
本案經檢察官郭俊男到庭執行職務。
中    華    民    國    98    年    2     月    18    日
                  刑事第三庭    法  官  蕭雅毓
以上正本證明與原本無異。
如不服本判決應於收受判決後10日內向本院提出上訴書狀，並應
敘述具體理由；其未敘述上訴理由者，應於上訴期間屆滿後20日
內向本院補提理由書（均須按他造當事人之人數附繕本）。「切
勿逕送上級法院」。
                                書記官  鍾宜津
中    華    民    國    98    年    2     月    18    日
附錄本案論罪科刑法條全文：
毒品危害防制條例第10條
施用第一級毒品者，處 6 月以上 5 年以下有期徒刑。
施用第二級毒品者，處 3 年以下有期徒刑。


司法院資訊處製作；財團法人民間司法改革基金會備份。
